【裁判字號】    99,裁,3380
【裁判日期】    991216
【裁判案由】    水污染防治法
【裁判全文】
最  高  行  政  法  院  裁  定
                                      99年度裁字第3380號
上  訴  人  傅明德即岡一畜牧場
被 上訴 人  高雄縣政府
代  表  人  楊秋興
上列當事人間水污染防治法事件，上訴人對於中華民國99年9月2
4日高雄高等行政法院99年度簡字第220號判決，提起上訴，本院
裁定如下：
    主  文
上訴駁回。
上訴審訴訟費用由上訴人負擔。
    理  由
一、按對於適用簡易程序之裁判提起上訴或抗告，須經本院許可
    ，且該許可以訴訟事件所涉及之法律見解具有原則性者為限
    ，行政訴訟法第235條定有明文。所謂法律見解具有原則性
    者，係指該事件涉及之法律問題意義重大，而有加以闡釋必
    要之情形而言，非以其對於該訴訟當事人之勝敗有無決定性
    之影響為斷。例如原裁判所適用之行政命令有牴觸法律之虞
    ，或高等行政法院就同類事件所表示之法律見解存在歧異，
    或與本院向來之見解互相牴觸，有由本院確認或統一法律上
    意見之必要等情形屬之。
二、緣上訴人於高雄縣路竹鄉○○段714地號從事畜牧業，飼養
    豬隻，經行政院環境保護署環境督察總隊南區環境督察大隊
    於民國98年9月11日派員前往稽查，發現上訴人畜牧場產生
    之原廢水未妥善收集處理，逕行排放於地面水體，經於排放
    口取樣檢測結果：懸浮固體721mg/L（標準限值為150mg/L）
    、化學需氧量4,400mg/L（標準限值為600mg/L）、生化需氧
    量2,590mg/L（標準限值為80mg/L），均未符合放流水標準
    ，核已違反水污染防治法第7條第1項、第18條暨放流水標準
    第2條、水污染防治措施及檢測申報管理辦法第52條之規定
    ，案移被上訴人從一重依水污染防治法第46條暨違反水污染
    防治法罰鍰額度裁罰準則第2條、第3條及附表第3項次之規
    定，裁處上訴人新臺幣18萬元罰鍰，並命限期改善。上訴人
    不服，循序提起行政訴訟，復對原審法院適用簡易程序判決
    不服，提起上訴。
三、上訴意旨雖主張：依水污染防治法第2條及被上訴人所屬環
    境保護局於98年5月舉行之水污染法規宣導說明會，宣導內
    容針對繞流排放情形予以界定，然原處分書顯與事實不符，
    適用水污染防治法第46條及第18條不當，上訴人基於一時疏
    忽造成原水池之逆流，並非繞流排放，應適用水污染防治法
    第7條第1項，方符公平正義原則等語，惟核其內容，仍執與
    起訴意旨雷同且經原判決不採之陳詞，及持其主觀歧異之見
    解，主張應適用水污染防治法第7條第1項云云，並未指明本
    事件所涉及之法律問題有何意義重大而有加以闡釋必要之情
    形，自難謂其訴訟事件所涉及之法律見解具有原則性之情事
    。依首開規定及說明，其上訴不應許可，應予駁回。
四、依行政訴訟法第249條第1項前段、第104條、民事訴訟法第9
    5條、第78條，裁定如主文。
中    華    民    國    99    年    12    月    16    日
                    最高行政法院第六庭
                        審判長法官  藍  獻  林
                              法官  林  樹  埔
                              法官  廖  宏  明
                              法官  姜  素  娥
                              法官  林  文  舟

以  上  正  本  證  明  與  原  本  無  異
中    華    民    國    99    年    12    月    20    日
                              書記官  邱  彰  德

司法院資訊處製作；財團法人民間司法改革基金會備份。
